臺灣高等法院刑事判決　　　　　　　　　　　　　九十三年度上訴字第二七六七號
　　上　訴　人
　　即　被　告　甲○○
右上訴人，因偽造文書等案件，不服臺灣士林地方法院九十二年度訴字第六一八號，
中華民國九十三年八月十七日第一審判決（起訴案號：臺灣士林地方法院檢察署九十
二年度偵緝字第七六六號及以九十三年偵字第四○六一號移由原審併辦），提起上訴
，本院判決如左：
    主  文
上訴駁回。
    事實及理由
一、本案經本院審理結果，第一審認被告甲○○牽連犯刑法第三百三十五條第一項之
    侵占罪，第二百十六條、第二百十條之行使偽造私文書罪、第三百三十九條第一
    項之詐欺取財罪，從一重之刑法第二百十六條、第二百十條之行使偽造私文書罪
    處斷，判處有期徒刑壹年，認事用法及量刑均無不當，應予維持，並引用第一審
    判決書記載之事實、證據及理由。
二、被告上訴意旨以書狀表示略以：當時在原審認罪協商法官表示將判處得易科罰金
    ，被告表示無力負擔罰金，請求量處有期徒刑九月，原審量處徒刑一年，出爾反
    爾，有欠公允。又刑法第四十七條累犯，加重其刑之規定，係違反憲法公平精神
    之法條，為此提起上訴，請求撤銷原判決，並請求減輕刑期一天云云。
三、被告於原審偵審中對於右開犯罪事實直承不諱，卷查原審法官依法訊問就被告之
    科刑範圍有無意見，檢察官稱無意見，被告答稱沒有辦法易科罰金，請求庭上判
    處徒刑九月，並無所謂之認罪協商，原審審酌被告犯罪之情狀，量處有期徒刑壹
    年，並無不當，被告辯稱有認罪協商，並無可採。又累犯加重，係立法對再犯者
    科以較重之刑罰，並不生違憲之問題，被告此項辯解，亦無可採。其上訴請求減
    處一天徒刑，核無理由。綜上，被告之上訴，核無理由，應該駁回。
四、被告經合法傳喚，無正當理由不到庭，爰不待其陳述，逕行判決。
五、據上論斷，應依刑事訴訟法第三百七十三條、第三百六十八條、第三百七十一條
    ，判決如主文。
本案經檢察官蔡薰慧到庭執行職務。
中　　　華　　　民　　　國　　九十三　　年　　 十一 　　月　　二十六　　日
                              臺灣高等法院刑事第四庭
                                  審判長法  官  蔡  永  昌
                                        法  官  李  英  豪
                                        法  官  陳  榮  和
右正本證明與原本無異。
如不服本判決，應於收受送達後十日內向本院提出上訴書狀，其未敘述上訴之理由者
並得於提起上訴後十日內向本院補提理由書（均須按他造當事人之人數附繕本）。
                                        書記官  劉  麗  芬
中　　　華　　　民　　　國　　九十三　　年　　 十一 　　月　　 三十 　　日
附錄：本案論罪科刑法條全文
中華民國刑法第二百一十六條：
行使第二百十條至第二百十五條之文書者，依偽造、變造文書或登載不實事項或使登
載不實事項之規定處斷。
中華民國刑法第二百一十條：
偽造、變造私文書，足以生損害於公眾或他人者，處五年以下有期徒刑。
